臺灣高等法院臺中分院刑事裁定　
111年度聲字第614號
聲  請  人  臺灣高等檢察署臺中檢察分署檢察官     
受  刑  人  黃育振



上列聲請人因受刑人數罪併罰有二裁判以上，聲請定其應執行之
刑（聲請案號：111年度執聲字第225號），本院裁定如下：
    主  文
黃育振因犯如附表所示各罪所處之刑，有期徒刑部分應執行有期
徒刑伍年。
    理  由
一、聲請意旨略以：受刑人黃育振（下稱受刑人）因恐嚇取財等
    數罪，先後經判決確定如附表。應依刑法第53條、第51條第
    5 款規定，定其應執行之刑，爰依刑事訴訟法第477 條第1 
    項聲請裁定等語。
二、按裁判確定前犯數罪者，併合處罰之；數罪併罰，有二裁判
    以上者，依第51條之規定，定其應執行之刑，刑法第50條第
    1 項本文、第53條定有明文。又數罪併罰，分別宣告其罪之
    刑，如宣告多數有期徒刑者，於各刑中之最長期以上，各刑
    合併之刑期以下，定其刑期；但不得逾30年，刑法第51條第
    5 款亦有明文。次按法律上屬於自由裁量事項，尚非概無法
    律性之拘束，在法律上有其外部界限及內部界限。前者依法
    律之具體規定，使法院得以具體選擇為適當裁判，此為自由
    裁量之外部界限。後者法院為自由裁量時，應考量法律之目
    的，法律秩序之理念所在，此為自由裁量之內部界限。法院
    為裁判時，二者均不得有所踰越。在數罪併罰而有二裁判以
    上，應定其應執行刑之案件，法院所為刑之酌定，固屬自由
    裁量事項，然對於法律之內、外部界限，仍均應受其拘束（
    最高法院94年度台非字第21號判決意旨參照）。又按刑事訴
    訟法第370條第2 項、第3 項，已針對第二審上訴案件之定
    應執行之刑，明定有不利益變更禁止原則之適用，分屬不同
    案件之數罪併罰，倘一裁判宣告數罪之刑，曾經定其執行刑
    ，再與其他裁判宣告之刑（或執行之刑）定其執行刑時，在
    法理上亦應同受此原則之拘束（最高法院103 年度第14次刑
    事庭會議決議意旨參照），亦即另定之執行刑，其裁量所定
    之刑期，不得較重於前定之執行刑加計後裁判宣告之刑（或
    執行之刑）之總和（最高法院104 年度台抗字第410 號裁定
    意旨參照）。
三、復按被告所犯數罪有二裁判以上時，其所犯各罪是否合於數
    罪併罰規定，應以各裁判中最初判決確定者為基準，凡在該
    裁判確定前所犯之各罪，均應依刑法第50條、第51條規定，
    定其應執行之刑。數罪併罰案件之實體裁判確定後，即生實
    質之確定力，除因增加經另案判決確定合於數罪併罰之其他
    犯罪，或原定應執行刑之數罪中有部分犯罪，因非常上訴、
    再審程序而經撤銷改判，或有赦免、減刑等情形，致原裁判
    定刑之基礎已經變動，或其他客觀上有責罰顯不相當之特殊
    情形，為維護極重要之公共利益，而有另定應執行刑之必要
    者外，法院應受原確定裁定實質確定力之拘束。又定應執行
    刑，不僅攸關國家刑罰權之行使，於受刑人之權益亦有重大
    影響，除顯無必要或有急迫情形外，法院於裁定前，允宜予
    受刑人以言詞、書面或其他適當方式陳述意見之機會，程序
    保障更加周全（最高法院110年度台抗字第489號裁定意旨參
    照）。
四、經查：
　㈠受刑人因犯恐嚇取財等罪，經本院及最高法院分別判處如附
    表所示之刑，均經分別確定在案，有各該刑事判決及臺灣高
    等法院被告前案紀錄表在卷可稽。茲檢察官向本院聲請定其
    應執行之刑，本院審核認聲請為正當，應定其應執行之刑。
　㈡受刑人所犯如附表編號1 至4 所示之18罪曾定應執行有期徒
    刑4年8月確定（本院109年度上訴字第467號判決）。而附表
    編號1至4所示之罪與附表編號5所示之罪另定應執行刑，屬
    上開最高法院大法庭裁定意旨所指可重新定應執行刑之情況
    ，尚不生抵觸原確定裁定實質確定力之問題。本院於裁定前
    ，曾通知受刑人如對本件定應執行刑案件有意見欲表達，於
    文到5日內具狀陳述意見，經受刑人表示無意見，有本院111
    中分高刑盈111聲614字第2280號函、送達證書、陳述意見調
    查表、收狀資料及收文資料查詢清單在卷可憑（本院卷第83
    至95頁）。參照前揭所述，本院就編號1至5所示各罪再定應
    執行之有期徒刑，應予審酌前開裁判內、外部界限之範圍，
    並斟酌受刑人所犯大致為恐嚇取財、毒品（分屬販賣第三級
    毒品、轉讓偽藥）等類型犯罪，毒品犯罪時間集中於107年1
    1月至108年2月間，與販賣及轉讓毒品助長毒品氾濫，對社
    會風氣及治安影響深遠，前述犯罪行為之不法及罪責程度、
    各罪之關聯性、犯罪情節、次數及行為態樣、數罪所反應受
    刑人之人格特性與傾向、對受刑人施以矯正之必要性等，就
    其所犯前揭各罪為整體非難評價，另參酌曾定應執行刑部分
    之折算比例，定其應執行刑如主文所示。
據上論斷，應依刑事訴訟法第477 條第1 項，刑法第53條、第51
條第5 款，裁定如主文。
中　　華　　民　　國　　111 　年　　3 　　月　　31　　日
        　　刑事第八庭    審判長法　官  林  清  鈞
　　　　　 　　　　　　　　　   法　官  黃  小  琴
　　　　　　 　　　　　　　　　 法　官  郭  瑞  祥   
　　　　　　　　　　　　　　　                        
以上正本證明與原本無異。     
如不服本裁定，得於收受送達後5日內向本院提出抗告書狀(須附
繕本)。因疫情而遲誤不變期間，得向法院聲請回復原狀。

                               書記官  賴  淵  瀛
　　　　　　　　　　　　　　　 
中　　華　　民　　國　　111 　年　　3 　　月　　31　　日
附表：受刑人黃育振定其應執行之刑案件一覽表
 編　　　　　號  1 2 3  罪　　　　　名  毒品危害防制條例之販賣第三級毒品 毒品危害防制條例之販賣第三級毒品 毒品危害防制條例之販賣第三級毒品  宣　　告　　刑  有期徒刑3年8月（共10罪） 有期徒刑3年9月（共3罪） 有期徒刑3年7月（共3罪）   編號1至4曾定應執行有期徒刑4年8月    犯　罪　日　期  107年11月30日、 107年12月8日、 107年12月15日、 107年12月29日、 108年1月3日、 108年1月10日、 108年1月12日、 108年2月4日、 108年2月5日、 108年2月21日 107年11月30日、 107年12月13日、 107年12月20日 108年2月1日、 108年2月12日、 108年2月23日 偵查（自訴）機關年   度   案   號  臺灣彰化地方檢察署108年度偵字 第2723、3315、3901號 臺灣彰化地方檢察署108年度偵字 第2723、3315、3901號 臺灣彰化地方檢察署108年度偵字 第2723、3315、3901號 最　後　　事 實 審 法　　院 臺灣高等法院臺中分院 臺灣高等法院臺中分院 臺灣高等法院臺中分院  案　　號 109年度上訴字 第467號 109年度上訴字 第467號 109年度上訴字 第467號  判決日期 110 年3 月24日 110 年3 月24日 110 年3 月24日 確　 定　　判　 決 法　　院 最高法院 最高法院 最高法院  案　　號 110年度台上字 第5368號 110年度台上字 第5368號 110年度台上字 第5368號  判　　決確定日期 110 年10月13日  110 年10月13日  110 年10月13日  是否為得易科罰金、社會勞動之案件  否 否 否 備註  臺灣彰化地方檢察署110年度執字第4226號 臺灣彰化地方檢察署110年度執字第4226號 臺灣彰化地方檢察署110年度執字第4226號 
附表：受刑人黃育振定其應執行之刑案件一覽表
 編　　　　　號  4 5   罪　　　　　名  毒品危害防制條例之轉讓偽藥 恐嚇取財   宣　　告　　刑  有期徒刑7月（共2罪） 有期徒刑7月    編號1至4曾定應執行有期徒刑4年8月    犯　罪　日　期  107年12月15日、 108年2月1日 109年4月29日  偵查（自訴）機關年   度   案   號  臺灣彰化地方檢察署108年度偵字 第2723、3315、3901號 臺灣臺中地方檢察署109年度偵字第23474號  最　後　　事 實 審 法　　院 臺灣高等法院臺中分院 臺灣高等法院臺中分院   案　　號 109年度上訴字 第467號 110年度上訴字 第1600號   判決日期 110 年3 月24日 110 年11月4 日  確　 定　　判　 決 法　　院 最高法院 臺灣高等法院臺中分院   案　　號 110年度台上字 第5368號 110年度上訴字 第1600號   判　　決確定日期 110 年10月13日 110 年12月15日  是否為得易科罰金、社會勞動之案件  否 否  備註  臺灣彰化地方檢察署110年度執字第4226號 臺灣臺中地方檢察署111年度執字第771號